【裁判字號】    97,審小上,101
【裁判日期】    980123
【裁判案由】    損害賠償
【裁判全文】
臺灣高雄地方法院民事裁定           97年度審小上字第101號
上  訴  人  甲○○
被  上訴人  乙○○
上列當事人間損害賠償事件，上訴人對於民國97年7 月22日本院
高雄簡易庭97年度雄小字第3638號第一審判決提起上訴，本院裁
定如下：
    主    文
上訴駁回。
第二審訴訟費用新臺幣壹仟伍佰元由上訴人負擔。
    理    由
一、按對於小額程序第一審判決之上訴，非以其違背法令為理由
    ，不得為之；又上訴狀內應記載上訴理由，表明下列各款事
    項：1.原判決所違背之法令及其具體內容。2.依訴訟資料可
    認為原判決有違背法令之具體事實，民事訴訟法第436 條之
    24第2 項、第436 條之25分別定有明文。所謂判決違背法令
    ，乃指判決不適用法規或適用不當，為同法第468 條所明定
    ，此亦為小額事件之上訴程序所準用（民事訴訟法第436 條
    之32第2 項參照）。故對小額訴訟程序之第一審判決提起上
    訴時，其上訴狀或理由書應具體指摘原判決有何不適用法規
    或適用法規不當之情形，並揭示該法規之條項或其內容；若
    係成文法以外之法則，應揭示該法則之旨趣；倘為司法院解
    釋或最高法院之判例，則應揭示該判解之字號或其內容；如
    依民事訴訟法第469 條第1 款至第5 款所列情形為理由時，
    其上訴狀或理由書應揭示合於該條款之事實（最高法院71年
    台上字第314 號判例參照）。如其上訴狀未依此項方法表明
    理由，其上訴即不合法，應駁回其上訴，同法第436 條之32
    第2 項準用第444 條第1 項前段亦有明文。
二、上訴意旨略以：本件車禍係因被上訴人駕駛車輛，在未打方
    向燈情況下任意變換車道，且無故臨時煞車，造成上訴人煞
    車不及撞上被上訴人車輛左後方信號燈處，被上訴人車輛並
    非完全靜止不動，原審曲解上訴人真意，並將被上訴人車輛
    停放該處作為雙方不爭執事項，因此認定上訴人未保持行車
    安全距離，應負全部肇事責任，其認事用法有嚴重瑕疵，違
    反社會一般生活經驗及論理法則，本件肇事責任，應交由專
    業之車禍事故鑑定機構詳實調查認定，否則即屬判決不備理
    由。又被上訴人本身於汽車公司上班，由其關係密切之修車
    廠所開具之估價憑證，可信性誠有疑義，上訴人將該車輛交
    由其他廠商估價，連工帶料僅需18,850元，原審僅憑被上訴
    人所提出之維修明細表及統一發票等，即認定上訴人應賠償
    被上訴人修理車輛之工資新臺幣（下同）24,600元，顯然逾
    越法律回復原狀之必要程度，原審判決違背法令，爰依法提
    起本件上訴，聲明請求廢棄原判決，並駁回被上訴人在第一
    審之訴。
三、經查，上訴人所爭執車禍發生情形及車輛修復費用，業經原
    審依警訊筆錄、道路交通事故現場圖、勘驗圖、維修明細表
    、統一發票等據以認定，經核尚無違法或不當之情形。上訴
    人之上訴理由乃係就原審證據取捨及認定事實之事項而為指
    摘，並未具體指明原審判決有如何不適用法規或適用法規不
    當，或有民事訴訟法第469 條第1 款至第5 款所稱當然違背
    法令之情事，及符合該條款要件之具體事實，自難認其已合
    法表明上訴理由，依首揭說明，應認其上訴為不合法。
四、復按於小額訴訟之上訴程序，法院為訴訟費用之裁判時，應
    確定其費用額，民事訴訟法第436 條之19第1 項、第436 條
    之32第1 項定有明文。本件第二審裁判費用為1,500 元，應
    由上訴人負擔，爰併為裁定如主文第2 項所示。
五、結論：本件上訴為不合法，依民事訴訟法第436 之32第1 項
    、第2 項、第436 條之19第1 項、第444 條第1 項前段、第
    95條、第78條，裁定如主文。
中    華    民    國    98    年    1     月    23    日
                        民事第二庭
                              審判長法  官  陳嘉惠
                                    法  官  劉定安
                                    法  官  秦慧君
正本係照原本作成。
本裁定不得抗告。
中    華    民    國    98    年    1     月    23    日
                                     書記官  蔡佩珊


司法院資訊處製作；財團法人民間司法改革基金會備份。
